臺灣基隆地方法院刑事判決　　　　　　　 94年度訴字第735號
公　訴　人　臺灣基隆地方法院檢察署檢察官
被　　　告　甲○○
上列被告因違反毒品危害防制條例案件，經檢察官提起公訴（94
年度毒偵字第2193號）及移送併辦（94年度毒偵字第2339號），
本院合議庭裁定由受命法官獨任進行審判，經改依簡式審判程序
審理後判決如下：
    主      文
甲○○連續施用第一級毒品，累犯，處有期徒刑拾月。扣案之第
一級毒品海洛因（合計毛重零點伍公克）沒收銷燬之；又扣案之
注射針筒支均沒收之。
    事     實
一、甲○○前因施用第1 級、第2 級毒品案件，先後2 次經本院
    裁定送觀察勒戒，均認無繼續施用毒品之傾向，由臺灣基隆
    地方法院檢察署檢察官分別於民國88年1 月22日、91年9 月
    3 日，各以88年度偵字第408 號、91年度毒偵字第822 號為
    不起訴處分確定，先後於88年1 月27日、91年9 月5 日執行
    完畢釋放。又因施用第1 級毒品案件，經本院裁定送強制戒
    治，並判處有期徒刑6 月確定，92年6 月10日入臺灣基隆戒
    治所執行強制戒治，同年10月29日停止戒治付保護管束，93
    年1 月9 日因毒品危害防制條例修正而停止強制戒治保護管
    束程序，有期徒刑6 月於93年9 月6 日執行完畢。再因施用
    第1 級毒品案件，經臺灣士林地方法院判處有期徒刑8 月確
    定，94年6 月5 日執行完畢。
二、詎其猶不知悔改，於觀察勒戒執行完畢釋放後5 年內，復基
    於施用第1 級毒品海洛因之概括犯意，自94年7 月23日晚上
    某時許起至同年8 月27日凌晨2 時許止，在基隆市○○區○
    ○街72之1 號2 樓住處，以將第1 級毒品海洛因加水注入注
    射針筒，再施打血管之方式，連續施用第1 級毒品海洛因。
    嗣為警先於94年7 月24日晚間10時30分許，在基隆市○○路
    、仁三路路口查獲，並扣得第1 級毒品海洛因（毛重0.3 公
    克）及其所有供施用第1 級毒品海洛因用之注射針筒2 支（
    起訴書誤載為3 支）；繼於同年8 月27日上午9 時45分許，
    在基隆市○○路、精一路口為警查獲，並扣得第1 級毒品海
    洛因（毛重0.2 公克）及其所有供施用第1 級毒品海洛因用
    之注射針筒1支。
三、案經基隆市警察局第一分局移送臺灣基隆地方法院檢察署檢
    察官偵查後起訴及移送併辦。
    理     由
壹、程序事項
    本件被告甲○○所犯者非為死刑、無期徒刑、最輕本刑為 3
    年以上有期徒刑之罪或高等法院管轄第一審案件，其於準備
    程序進行中，先就被訴事實為有罪之陳述，經告知其簡式審
    判程序之旨，並聽取公訴人、被告之意見後，本院業已依刑
    事訴訟法第273 條之1 第1 項之規定，裁定由受命法官獨任
    以簡式審判程序進行本案之審理。
貳、實體事項
一、上開事實，有下列證據足以證明：
  (一)被告之供述
    上揭犯罪事實，業據被告於本院準備程序及審理中坦承不諱
    ，其自白核與下列證據相符，可以採信。
  (二)書證及物證：
    1.台灣尖端先進生技醫藥股份有限公司濫用藥物檢驗報告 2
      份：
      被告為警查獲後所採集之尿液，經以氣相層析質譜儀法為
      確認檢驗後，呈嗎啡之陽性反應。
    2.扣案之白色粉末（合計毛重0.5 公克）、基隆市警察局第
      一分局忠二路派出所查獲涉嫌毒品危害防制條例毒品初步
      鑑驗報告單及基隆市警察局第一分局延平街派出所查獲涉
      嫌毒品危害防制條例毒品初步鑑驗報告單2份：
      被告坦承扣案之白色粉末均含有第1 級毒品海洛因，並有
      上揭毒品初步鑑驗報告單附卷可佐，堪認扣案之白色粉末
      均含有第1 級毒品海洛因。
    3.扣案之注射針筒3 支：
      被告坦承上揭扣案物為其所有，供施用第1 級毒品海洛因
      用。
    4.臺灣高等法院被告前案紀錄表1 份：
      被告因施用毒品案件，先後2 次執行觀察勒戒，分別於88
      年1 月27日、91年9 月5 日執行完畢釋放。
二、論罪科刑之理由：
  (一)按海洛因係毒品危害防制條例第2 條第2 項第1 款所定之第
    1 級毒品，被告予以施用，核其所為，係犯毒品危害防制條
    例第10條第1 項之施用第1 級毒品罪。又被告因施用而持有
    第1 級毒品海洛因，其持有第1 級毒品之低度行為應為施用
    第1 級毒品之高度行為所吸收，不另論罪。
  (二)被告先後施用第1 級毒品海洛因，時間緊接，且觸犯構成要
    件相同之罪名，顯係基於概括犯意為之，為連續犯，應論以
    1 罪，並依法加重其刑。
  (三)公訴人雖僅就被告於94年7 月24日晚間11時56分為警採尿前
    回溯24小時內某時施用第1 級毒品海洛因之犯行，提起公訴
    ，然未起訴部分與起訴部分既有如前述連續犯裁判上一罪關
    係，自亦為起訴效力所及，本院自得依法併予審理。
  (四)按被告之自白，不得作為有罪判決之唯一證據，仍應調查其
    他必要之證據，以察其是否與事實相符，刑事訴訟法第 156
    條第2 項定有明文。公訴人依據被告之自白，認被告自94年
    6 月底某日起至94年7 月24日晚間11時56分為警採尿前回溯
    24小時內某時止（扣除被告於本院坦承於94年7 月23日晚間
    某時施用第1 級毒品海洛因之時間），連續施用第1 級毒品
    海洛因，然此部分除被告之自白外，查無補強證據足以為憑
    ，揆諸上開規定，自難以被告之自白，認定被告有此部分施
    用第1 級毒品海洛因之犯行，惟公訴人既認此部分與前揭論
    罪科刑部分有連續犯裁判上一罪關係，爰不另為無罪之諭知
    。
  (五)又被告前曾受如事實欄所載有期徒刑之執行完畢，於5 年內
    ，再犯本件有期徒刑以上之罪，為累犯，應依法遞加重其刑
    。
  (六)爰審酌被告犯罪之動機、曾有施用毒品前科仍不思悔改，一
    再施用毒品，惟犯罪後坦承犯行，且所犯施用毒品行為係戕
    害自己身心健康，尚未危及他人等一切情狀，量處如主文所
    示之刑。
三、沒收：
    扣案之白色粉末（合計毛重0.5 公克）均含有第1 級毒品海
    洛因，業如前認定，爰依法宣告沒收銷燬之；又扣案之注射
    針筒3 支，均係被告所有，供施用第1 級毒品海洛因之用，
    亦如前認定，爰均依法宣告沒收之。
四、應適用之法律：
　　刑事訴訟法第273 條之1 第1 項、第310 條之2 、第454 條
    第1 項、第299 條第1 項前段，毒品危害防制條例第10條第
    1 項、第23條第2 項、第18條第1 項前段，刑法第11條、第
    56條、第47條、第38條第1 項第2 款。
五、對於本件判決如有不服，得自收受送達後10日內，向本院提
    出上訴書狀，上訴於臺灣高等法院。
本案經檢察官乙○○到庭執行職務。
中　　華　　民　　國　　94　　年　　9 　　月　　30　　日
                  刑事第一庭法  官  劉桂金
以上正本證明與原本無異。
對於本件判決如有不服，應於收受送達後10日內，向本院提出上
訴書狀，上訴於臺灣高等法院，並按他造當事人之人數附具繕本
。
中　　華　　民　　國　　94　　年　　9 　　月　　30　　日
                            書記官  丁文宏
附錄論罪法條：
毒品危害防制條例第10條：
施用第1 級毒品者，處6 月以上5 年以下有期徒刑。
施用第2 級毒品者，處3 年以下有期徒刑。
